臺灣高等法院刑事判決　　　　　　　 100年度上易字第2753號
上　訴　人
即　被　告　黃上軒
上列上訴人因毀棄損壞案件，不服臺灣臺北地方法院100年度易
字第2195號，中華民國100年11月3日第一審判決（起訴案號：臺
灣臺北地方法院檢察署100年度偵字第14077號），提起上訴，本
院判決如下：
    主  文
上訴駁回。
    理  由
一、依刑事訴訟法第350條、第361條、第362條、第367條規定，
    不服地方法院之第一審判決而上訴者，須提出上訴書狀並應
    敘明具體理由，為上訴必備之程式；倘已提出上訴理由，但
    所提非屬具體理由者，則由第二審法院以上訴不合法律上之
    程式判決駁回。又所謂具體理由，必係依據卷內既有訴訟資
    料或提出新事證，指摘或表明第一審判決有何採證認事、用
    法或量刑等足以影響判決本旨之不當或違法，而構成應予撤
    銷之具體事由，始克當之（例如：依憑證據法則具體指出所
    採證據何以不具證據能力，或依憑卷證資料明確指出所為證
    據證明力之判斷如何違背經驗、論理法則）；倘僅泛言原判
    決認定事實錯誤、違背法令、量刑失之過重或過輕，而未依
    上揭意旨指出具體事由，或形式上雖已指出具體事由，然該
    事由縱使屬實，亦不足以認為原判決有何不當或違法者（例
    如：對不具有調查必要性之證據，法院未依聲請調查亦未說
    明理由，或援用證據不當，但除去該證據仍應為同一事實之
    認定），皆難謂係具體理由，俾與第二審上訴制度旨在請求
    第二審法院撤銷、變更第一審不當或違法之判決，以實現個
    案救濟之立法目的相契合，並節制濫行上訴（最高法院97年
    度臺上字第892號判決意旨參照）。次按第二審法院認為上
    訴書狀未敘述理由，依刑事訴訟法第367條但書規定，始應
    定期間命其補正，如認上訴書狀已敘述理由，但其理由非屬
    具體，其所為上訴，即不符上訴之法定要件，自得逕行判決
    駁回，無定期命補正問題（最高法院97年度臺上字第3599號
    判決意旨參照）。
二、原審以被告犯毀損他人之物品罪，罪證明確，適用刑法第35
    4條，並審酌被告前有毀棄損壞他人之物之前案紀錄，雖不
    構成累犯，然再次恣意毀損他人之物，破壞社會秩序及他人
    財產安全，所為非是，惟兼衡被告於訊問時坦承犯罪，及本
    案遭毀損物品之價值，暨被告犯罪之手段、動機及目的等一
    切情狀，量處被告拘役55日，並諭知易科罰金之折算壹日。
    其認事、用法，均無違誤，量刑亦屬妥適。被告上訴意旨稱
    ：量刑過重，無力繳交罰金及賠償告訴人，盼能以減刑或社
    會勞動服務或保安處分取代罰金云云。惟關於量刑，業經原
    審審酌上述各屬於刑法第57條所規定之注意事項，又按保安
    處分係針對受處分人將來之危險性所為之處置，以達教化、
    治療之目的，為刑罰之補充制度，被告並未具體指摘原審量
    刑有何不當，而社會勞動服務取代罰金云云，則屬執行事項
    ，法院於審判時並無庸審酌，是被告上訴之理由顯屬對原判
    決量刑已審酌之事項再為陳述，及有關執行事項之請求。是
    以被告之上訴意旨，並未依據卷內訴訟資料或提出新事證，
    實質指摘或表明第一審判決有何採證認事、用法等足以影響
    判決本旨之不當或違法，揆諸首揭說明，難謂其上訴書狀已
    敘述具體理由，被告上訴核屬不合法律上之程式，應予駁回
    ，並不經言詞辯論為之。
據上論斷，依刑事訴訟法第367條前段、第372條，判決如主文。
中    華    民    國   100    年    12    月    13    日
                  刑事第二十一庭審判長法  官  周政達
                                      法  官  許永煌
                                      法  官  趙文
以上正本證明與原本無異。
不得上訴。
                                      書記官  張品文
中    華    民    國   100    年    12    月    13    日
附錄：本案論罪科刑法條全文
中華民國刑法第354條（毀損器物罪）
毀棄、損壞前二條以外之他人之物或致令不堪用，足以生損害於
公眾或他人者，處 2 年以下有期徒刑、拘役或 5 百元以下罰金
。